# SAMUEL ROJAS

**DESARROLLADOR WEB** 

## **HABILIDADES**

- HTML5, CSS3 y JavaScript
- ES6, ES7, ES8, ES9
- PHP
  - 00000
- React Native, React
- Angular 10/11/12
- Angular 10/11/12
- MySql, PostgreSql
- Firebase, Realm
- Git, Bitbucket, Gitlab



#### Autodidacta

Enfocado a los objetivos requeridos Metodología Scrum Trabajo en equipo Metodología Kanban

# IDIOMAS

# **ESPAÑOL**

Nativo

#### INGLES

Intermedio-Avanzado B2

# PROYECTOS PERSONALES

#### PORTFFOLIO

Ago 2020 - Dic 2020

## TRAUMA<u>PP</u>

Ago 2020 - Jun 2021

#### TRAUMAPP LANDING

Ago 2020 - Jun 2021

# CONTACTO

+58 424 203 21 43

https://linkedin.com/in/samueldear/

contact@samueldear.com Twitter: @samueldear15

Github: samuelDear

Website: https://samueldear.com

#### **ACERCA DE MI**

Soy un desarrollador web y móvil autodidacta. He trabajo en proyectos utilizando HTML5, CSS3, JavaScript y PHP. También, con frameworks como React Native, Angular y React. Con conocimientos en herramientas de gestión como Trello, Jira y Confluence, Me gusta trabajar en equipo y ayudar a mis compañeros cuando lo necesiten. Entusiasta del desarrollo web. Disfruto de usar tecnologías web y móviles para mejorar la experiencia del usuario.

#### **EXPERIENCIA**

#### **PROGRAMADOR FRONTEND - ANGULAR - REACT - TS**

3Dlink | Ene 2021 - Sep 2021

- Creación de pantallas (Mobile First) y componentes funcionales.
- Implementación de servicios web REST.
- Desagregación de actividades a partir de diseños de pantallas.
- Implementación y análisis de Google Analytics.

#### PROGRAMADOR FULLSTACK HTML5-CSS3-JS-PHP

Totalsoftware | Oct 2019 - Actualidad

- Desarrollar servicios en PHP para el almacenamiento de datos y consumo de estos en vistas.
- Generación de reportes en Excel y envió de Correo con PHP.
- Creación de pantallas e implementan de servicios para visualización de datos.

# TRAINE DEVELOPER (VOLUNTARIADO) ANGULAR 8 - JAVA SPRING

Fundación Jacinto Convit | Oct 2019 - Jun 2020

- Toma de requerimientos para el desarrollo de un sistema interno. Creación de wireframes y funcionamiento inicial.
- Desarrollo de servicios con Java Spring.
- Implementar normativas ISO 9001 y I18n para multiidioma.

# EDUCACIÓN

# T.S.U EN INFORMÁTICA

2018-2019 Instituto Universitario de Gerencia y Tecnología

#### **PROYECTOS**

#### INTDANET

Fundación Jacinto Convit | Oct 2019 - Jul 2020

#### **OLIMPIADA RECREATIVA DE MATEMÁTICA**

Totalsoftware | Oct 2019 - Nov 2020

#### AFX EXCHANGE

Totalsoftware | May 2020 - Actualidad

#### **EVENTOS QUIPUS**

3Dlink | Ene 2021 - Ago 2021

#### **CURSOS**

- Programa de Ingles como Lengua Extranjera CVA (2018)
- Responsive Web Design FreeCodeCamp (2020)
- API REST Platzi (2020)
- Fundamentos de Ingeniería de Software Platzi (2020)
- Pensamiento Lógico Platzi (2020)
- Programación Orientada a Objetos: POO Platzi (2020)
- Curso de React Platzi (2021)